【裁判字號】    95,易,70
【裁判日期】    950303
【裁判案由】    傷害
【裁判全文】
臺灣基隆地方法院刑事判決                95年度易字第70號
公  訴  人  臺灣基隆地方法院檢察署檢察官
被      告  丙○○
上列被告因傷害案件，經檢察官聲請以簡易判決處刑（95年度偵
字第84號），本院認為不宜，改依通常程序進行審理，並判決如
下：
    主  文
本件公訴不受理。
    理  由
一、本件公訴意旨詳如聲請簡易判決處刑書（如附件）所載。
二、按告訴乃論之罪，告訴人於第一審辯論終結前得撤回告訴；
    又告訴經撤回者，應諭知不受理之判決，刑事訴訟法第238
    條第1 項、第303 條第3 款分別定有明文。
三、查本件被告丙○○被訴傷害等案件，公訴人認係觸犯刑法第
    277 條第1項之傷害罪，依同法第287條前段之規定，須告訴
    乃論。茲因告訴人乙○○當庭撤回告訴，有本院95年2 月21
    日訊問筆錄在卷可參，揆諸前開說明，本件顯有刑事訴訟法
    第451條之1第4 項但書所列不宜以簡易判決處刑之事由，爰
    依職權改以通常程序進行審理，並不經言詞辯論，逕為不受
    理判決之諭知。
據上論斷，應依刑事訴訟法第452 條、第303 條第3 款、第307
條，判決如主文。
中    華    民    國    95    年    3     月    3     日
                  刑事第三庭審判長法官   王福康
                                  法官   王慧惠
                                  法官   齊  潔
以上正本證明與原本無異。
對於本件判決如有不服，應於收受送達後10日內，向本院提出上
訴書狀，上訴於臺灣高等法院，並按他造當事人之人數附具繕本
。
中    華    民    國    95    年    3     月    3     日
                              書 記 官   潘端典
附件：
臺灣基隆地方法院檢察署檢察官聲請簡易判決處刑書
                                        95年度偵字第84號
    被      告  丙○○  男  39歲（民國○○年○月○日生）
                        籍設臺北縣板橋市○○街25巷17弄9
                          號4樓
                        國民身分證統一編號：Ｚ000000000號
上列被告因傷害案件，業經偵查終結，認為宜聲請以簡易判決處
刑，茲敘述犯罪事實及證據並所犯法條如下：
         犯罪事實
一、丙○○於民國94年11月21日14時30分許，在基隆市○○路
    168巷15弄9號1樓前，因搬家卸貨阻擋乙○○通行而與之發
    生口角爭執，詎丙○○竟基於普通傷害人身體之故意，以所
    戴之安全帽毆打乙○○，致乙○○受有頭部多處瘀傷、背部
    挫傷之傷害。
二、案經基隆市警察局第四分局報告偵辦。
         證據並所犯法條
一、被告丙○○經傳喚並未到庭，然查上開事實，業據被告於警
    詢時坦承不諱，核與告訴人乙○○及在場證人陳寶燕於警詢
    時指證情節相符，並有驗傷診斷書及照片各乙紙在卷可資佐
    證，被告犯嫌應堪認定。
二、核被告丙○○所為，係犯有刑法第277條第1項之傷害罪嫌。
三、依刑事訴訟法第451 條第1 項聲請逕以簡易判決處刑。
    此致
臺灣基隆地方法院基隆簡易庭
中    華    民    國    95    年    1     月    20    日
                               檢察官  甲  ○  ○
本件正本證明與原本無異
中    華    民    國    95    年    1     月    26    日
                               書記官  楊  水  柳
附錄所犯法條：
刑法第277條第1項 (普通傷害罪)
     傷害人之身體或健康者，處3年以下有期徒刑、拘役或1千元
     以下罰金。


司法院資訊處製作；財團法人民間司法改革基金會備份。
